臺灣高等法院刑事判決
109年度金上重訴字第63號
上  訴  人  
即  被  告  陳世銘


選任辯護人  何宗翰律師(法扶律師)
上列上訴人即被告因違反銀行法案件，不服臺灣基隆地方法院10
8年度金重訴字第1號，中華民國109年10月30日第一審判決（起
訴案號：臺灣基隆地方檢察署107年度偵字第4534、5865號），
提起上訴，本院判決如下：
    主  文
上訴駁回。
陳世銘緩刑肆年，並應於本判決確定日起陸個月內，向公庫支付
新臺幣伍拾萬元。
    事實及理由
一、經本院審理結果，認原審以上訴人即被告（下稱被告）陳世
    銘共同犯銀行法第125條第1項前段非法辦理國內外匯兌業務
    罪，處有期徒刑2年，扣案已繳交之犯罪所得新臺幣（下同
    ）50,237元、扣案OPPO手機及ASUS手機各1支均沒收，核其
    認事用法及量刑沒收均無不當，應予維持，爰引用原判決記
    載之事實、證據及理由（如附件），並更正誤寫：原判決第
    7頁「附件」應更正為「附表」。另補充理由如下。
二、被告上訴意旨略以：被告就原審認定有罪部分均坦認犯行。
    但被告為胃癌末期患者，並無一技之長，係受僱及配合配偶
    林樺之要求而為本案犯行，每月僅領取3萬元薪資，以求三
    餐溫飽與支應醫療費用。請求給予緩刑宣告，使被告能在外
    養病終老等語。
三、按量刑之輕重，係屬事實審法院得依職權自由裁量之事項，
    苟已斟酌刑法第57條各款所列情狀，而未逾越法定刑度，不
    得遽指為違法。查原審量刑時已以行為人責任為基礎，審酌
    被告犯罪動機、目的、行為手段、對社會經濟秩序造成之危
    害，及被告犯後態度、教育程度、家庭經濟狀況等一切情狀
    而為量刑，並無違法或不當，刑度亦均妥適。被告上訴指摘
    原審量刑過重，並無理由，應予駁回。
四、查被告前因賭博案件，經臺灣臺北地方法院以83年度易字第
    4731號判處有期徒刑4月確定，於民國84年3月15日執行完畢
    ；嗣因違反銀行法（於96年6月至97年9月間非法辦理國內外
    匯兌業務）案件，經臺灣新北地方法院以100年度金訴字第7
    號判處有期徒刑1年10月、緩刑4年、並應向公庫支付10萬元
    確定，於104年11月10日緩刑期滿未經撤銷，有期徒刑之宣
    告失其效力，此有被告前案紀錄表在卷可按。是被告雖曾因
    故意犯罪受有期徒刑以上刑之宣告，但於執行完畢後，5年
    以內未曾因故意犯罪受有期徒刑以上刑之宣告。本院審酌被
    告業已坦承犯行，尚見悔意，且年事已高，身體微恙，較無
    謀生能力，堪認係一時失慮致罹刑章，經此偵審程序應知警
    惕，信無再犯之虞，因認對被告所宣告之刑，以暫不執行為
    適當，爰依刑法第74條第1項第2款規定，宣告緩刑4年，以
    啟自新。另審酌其曾於96年6月至97年9月間犯與本案相同之
    非法辦理國內外匯兌業務罪，經臺灣新北地方法院以100年
    度金訴字第7號判處有期徒刑1年10月、緩刑4年、並應向公
    庫支付10萬元確定，而今再犯本案，自有對其緩刑附加條件
    ，以深植其守法觀念、嚇阻再犯之必要，爰依刑法第74條第
    2項第4款規定，諭知被告應於本判決確定日起6個月內，向
    公庫支付50萬元為緩刑條件。如有違反上開負擔，且情節重
    大者，依刑法第75條之1第1項第4款之規定，得撤銷上開緩
    刑宣告，附此說明。
據上論斷，應依刑事訴訟法第368、373條，判決如主文。
本案經臺灣基隆地方檢察署檢察官楊淑芬提起公訴，臺灣高等檢
察署檢察官黃士元到庭執行職務。
中　　華　　民　　國　　110 　年　　 3　　月　　31　　日
                  刑事第二十四庭審判長法　官  陳德民
                                      法　官  葉力旗
                                      法　官  紀凱峰
以上正本證明與原本無異。
如不服本判決，應於收受送達後20日內向本院提出上訴書狀，其
未敘述上訴之理由者並得於提起上訴後20日內向本院補提理由書
（均須按他造當事人之人數附繕本）「切勿逕送上級法院」。
                                      書記官  嚴昌榮
中　　華　　民　　國　　110 　年　　3 　　月　　31　　日
附錄：本案論罪科刑法條全文
銀行法第29條
除法律另有規定者外，非銀行不得經營收受存款、受託經理信託
資金、公眾財產或辦理國內外匯兌業務。
違反前項規定者，由主管機關或目的事業主管機關會同司法警察
機關取締，並移送法辦；如屬法人組織，其負責人對有關債務，
應負連帶清償責任。
執行前項任務時，得依法搜索扣押被取締者之會計帳簿及文件，
並得拆除其標誌等設施或為其他必要之處置。
銀行法第125條
違反第29條第1項規定者，處3年以上10年以下有期徒刑，得併科
新臺幣1千萬元以上2億元以下罰金。其因犯罪獲取之財物或財產
上利益達新臺幣一億元以上者，處7年以上有期徒刑，得併科新
臺幣2千5百萬元以上5億元以下罰金。
經營金融機構間資金移轉帳務清算之金融資訊服務事業，未經主
管機關許可，而擅自營業者，依前項規定處罰。
法人犯前二項之罪者，處罰其行為負責人。